【裁判字號】    97,訴,930
【裁判日期】    971031
【裁判案由】    違反毒品危害防制條例
【裁判全文】
臺灣新竹地方法院刑事判決               97年度訴字第930號
公  訴  人  臺灣新竹地方法院檢察署檢察官
被      告  甲○○
上列被告因違反毒品危害防制條例案件，經檢察官提起公訴（97
年度毒偵字第1268號）後，經被告於本院準備程序中，就被訴事
實為有罪之陳述，經告知被告簡式審判程序之旨，並聽取檢察官
、被告之意見後，經本院合議庭裁定由受命法官進行簡式審判程
序，本院判決如下：
    主  文
甲○○施用第一級毒品，處有期徒刑捌月；扣案之如附表一所示
之第一級毒品海洛因玖包，均沒收銷燬之。又施用第二級毒品，
處有期徒刑肆月；扣案之如附表二所示之第二級毒品甲基安非他
命貳拾貳包，均沒收銷燬之；扣案之電子磅秤壹臺，沒收之。應
執行有期徒刑壹年，扣案之如附表一所示之第一級毒品海洛因玖
包、如附表二所示之甲基安非他命貳拾貳包，均沒收銷燬之；扣
案之電子磅秤壹臺，沒收之。
    犯罪事實
一、甲○○前於民國88年間因施用毒品案件，經臺灣基隆地方法
    院於88年4月21日以88年度毒聲字第812號裁定送觀察、勒戒
    後，認無繼續施用毒品傾向，而由臺灣基隆地方法院檢察署
    檢察官於88年5 月17日以88年度偵字第2765號為不起訴處分
    確定。復於94年間，因連續施用第一、二級毒品案件，經本
    院於94年8月19日以94年度毒聲字第368號裁定送觀察、勒戒
    後，認有繼續施用毒品傾向，而經本院於94年10月4 日以94
    年度毒聲字第414 號裁定令入戒治處所施以強制戒治，於95
    年5 月26日因停止其處分所餘期間付保護管束，於95年10月
    17日縮刑期滿未經撤銷保護管束視為執行完畢，並經臺灣新
    竹地方法院檢察署檢察官於95年5 月27日以95年度戒毒偵字
    第50號為不起訴處分確定。
二、詎其仍不知悔改，於強制戒治執行完畢釋放後5 年內，基於
    施用第一級毒品海洛因之犯意，於97年6 月26日凌晨某不詳
    時間，在其位於新竹市○○路222 巷36號之租屋處，以將第
    一級毒品海洛因粉末置入香菸點燃之方式，施用第一級毒品
    海洛因1 次，另基於施用第二級毒品甲基安非他命之犯意，
    於97年6 月26日上午某不詳時間，同在上開租屋處，以將第
    二級毒品甲基安非他命置入玻璃球（未扣案）內燒烤吸食其
    煙霧之方式，施用第二級毒品甲基安非他命1次。嗣於97年6
    月27日凌晨1時45分許，在新竹市○○○街36巷8號前，因行
    跡可疑為警盤查查獲，並在其所駕駛車號EX－3382號自用小
    客車內之手提袋中，扣得第一級毒品海洛因9 包（毛重合計
    7.18公克，實際鑑驗結果，詳如附表一所示）、第二級毒品
    安非他命22包（毛重合計8.7 公克，實際鑑驗結果，詳如附
    表二所示）及甲○○所有供施用第二級毒品甲基安非他命所
    用之電子磅秤1 臺等物，經警得其同意採集其尿液送驗後，
    結果呈嗎啡、安非他命、甲基安非他命等陽性反應，始查悉
    上情。
三、案經新竹市警察局第一分局報告臺灣新竹地方法院檢察署檢
    察官偵查起訴。
    理    由
一、程序部分：
    按除被告所犯為死刑、無期徒刑、最輕本刑為3 年以上有期
    徒刑之罪或高等法院管轄第一審案件者外，於前條第1 項程
    序進行中，被告先就被訴事實為有罪之陳述時，審判長得告
    知被告簡式審判程序之旨，並聽取當事人、代理人、辯護人
    及輔佐人之意見後，裁定進行簡式審判程序，刑事訴訟法第
    273條之1第1 項定有明文。本件被告甲○○所犯係死刑、無
    期徒刑、最輕本刑為3 年以上有期徒刑以外之罪，其於準備
    程序中就被訴事實為有罪之陳述，經告知簡式審判程序之旨
    ，並聽取公訴人及被告甲○○之意見後，本院合議庭認為適
    宜而裁定由受命法官獨任進行簡式審判程序，合先敘明。
二、認定被告甲○○犯行所憑之各項證據：
（一）被告甲○○對於其施用第一級毒品海洛因、第二級毒品甲
      基安非他命之犯行，於本院準備、簡式審判程序時均坦承
      不諱，其稱：伊於97年6 月26日凌晨某不詳時間，以將第
      一級毒品海洛因置於香煙內，點燃後吸取其煙之方式，施
      用第一級毒品海洛因1 次；另於同日上午某不詳時間，同
      在其租屋處，以將第二級毒品甲基安非他命置於玻璃球吸
      食器內，燒烤後吸食其煙之方式，施用第二級毒品甲基安
      非他命1次等語（見本院卷第19頁背面、26頁）。
（二）臺灣尖端先進生技股份有限公司97年7月9日出具之濫用藥
      物檢驗報告（報告編號：竹一-1）暨新竹市警察局辦理煙
      毒、麻醉藥品案尿液送驗受檢人真實姓名代號對照表暨送
      驗登記簿表各1 份（見偵查卷第44、45頁）在卷足參：對
      於被告甲○○於97年6 月27日在警局所親採封緘之尿液（
      尿液編號：A-176 號），經送臺灣尖端先進生技股份有限
      公司以氣相層析質譜儀分析法檢驗後，呈安非他命、甲基
      安非他命、嗎啡陽性反應，其濃度分別為10560ng/ml、63
      760ng/ml、1126 ng/ml，各逾閾值濃度（安非他命、甲基
      安非他命各為500ng/ml，嗎啡為300ng/ml）21倍、127 倍
      、3倍有餘，是被告甲○○於97年6月26日凌晨及早上某不
      詳時間，應分別有施用第一級毒品海洛因及第二級毒品甲
      基安非他命各1次之犯行。
（三）為警於97年6月27日凌晨1時45分許，在新竹市○○○街36
      巷8號前查獲，扣得海洛因9包（實際鑑驗結果，詳如附表
      一所示）、甲基安非他命22包（實際鑑驗結果，詳如附表
      二所示），有行政院衛生署草屯療養院97年7月24日草療
      鑑字第0970006375號鑑定書1份在卷可佐（見偵查卷第47
      至52頁），另有被告甲○○所有用以施用第二級毒品甲基
      安非他命所用之電子磅秤1臺（保管字號：97年度保管字
      第1318號，見偵查卷第60頁）、新竹市警察局第一分局搜
      索、扣押筆錄、扣押物品目錄表、扣押物品清單及查獲相
      關照片8張等在卷可參（見偵查卷第16至24頁）。
（四）被告甲○○於88年間因施用毒品案件，經臺灣基隆地方法
      院於88年4月21日以88年度毒聲字第812號裁定送觀察、勒
      戒後，認無繼續施用毒品傾向，而由臺灣基隆地方法院檢
      察署檢察官於88年5 月17日以88年度偵字第2765號為不起
      訴處分確定。復於94年間，因連續施用第一、二級毒品案
      件，經本院於94年8月19日以94年度毒聲字第368號裁定送
      觀察、勒戒後，認有繼續施用毒品傾向，而經本院於94年
      10月4日以94年度毒聲字第414號裁定令入戒治處所施以強
      制戒治，於95年5 月26日因停止其處分所餘期間付保護管
      束，於95年10月17日縮刑期滿未經撤銷保護管束視為執行
      完畢等情，有臺灣高等法院被告前案紀錄表1 份附卷足資
      參佐。被告甲○○於前開強制戒治執行完畢釋放後5 年內
      ，再犯本件施用毒品之犯行，依毒品危害防制條例第23條
      第2項規定，本院自應予以審理。
（五）綜上，本件被告甲○○施用第一級、第二級毒品之犯行明
      確，均應依法予以論科。
三、被告甲○○所犯施用第二級毒品犯行部分，公訴人認被告甲
    ○○係施用第二級毒品安非他命。惟安非他命、甲基安非他
    命固同屬安非他命類之中樞神經興奮劑，且俗名通常互為混
    用，惟2 者究屬不同之第二級毒品，並以甲基安非他命目前
    國內濫用最為嚴重。而施用甲基安非他命之代謝最先是去N-
    甲基（N-deme thylation）形成安非他命，而施用甲基安非
    他命後，在正常尿液PH值情況下，24小時內，有43％服用劑
    量以甲基安非他命原態排出；另施用安非他命後24小時內，
    有30％以安非他命原態排出，20％經去氮基作用及氧化作用
    形成苯甲酸，2 ％經反應形成Norephedrine（參照行政院衛
    生署出版「物質濫用」、「常見濫用藥物檢驗方法彙編」所
    載）。施用安非他命後，其尿液不致檢出甲基安非他命陽性
    反應，而施用甲基安非他命後，其尿液可檢出甲基安非他命
    和其代謝物安非他命成分，有行政院衛生署管制藥品管理局
    93年11月2日管檢字第0930010499號函影本1份在卷可參。是
    尿液經檢驗出甲基安非他命陽性，係被告甲○○施用甲基安
    非他命後以甲基安非他命原態排出者；而檢驗出安非他命陽
    性部分，乃施用甲基安非他命、安非他命均可檢驗出安非他
    命陽性反應。則由本件被告甲○○尿液經檢驗結果，呈甲基
    安非他命陽性反應，足以認定被告甲○○係施用甲基安非他
    命，而非安非他命。是公訴人就此部分記載為安非他命，應
    予更正。
四、按海洛因、甲基安非他命分別係毒品危害防制條例第2條第2
    項第1款、第2款所定之第一、二級毒品，均不得非法持有、
    施用。是以：
（一）核被告甲○○於97年6月26日凌晨某不詳時間，施用第一
      級毒品海洛因1次之犯行，係犯毒品危害防制條例第10條
      第1項之施用第一級毒品罪；另被告甲○○於97年6月26日
      早上某不詳時間，施用第二級毒品甲基安非他命1次之犯
      行，係犯毒品危害防制條例第10條第2項之施用第二級毒
      品罪。
（二）被告甲○○持有第一級毒品海洛因及第二級毒品甲基安非
      他命後，進而施用，其持有之低度行為應為施用之高度行
      為所吸收，不另論以持有第一、二級毒品罪。
（三）被告甲○○上開分別施用第一、二級毒品之犯行，其犯意
      各別，均應分論併罰。
（四）爰審酌被告甲○○有偽造文書、恐嚇取財未遂、槍砲彈藥
      刀械管制條例之前案紀錄，有臺灣高等法院被告前案紀錄
      表1 份在卷可稽，雖均不構成累犯，已臻其素行不佳，竟
      仍不知戒惕，再度違犯本件毒品危害防制條例第10條第1
      項、第2 項之罪，無視於毒品對於自身健康之戕害及國家
      對於杜絕毒品犯罪之禁令；其犯罪之動機、目的單純；又
      施用毒品係自戕行為，犯罪手段平和，亦未因此而危害他
      人，所生損害非大；再考之其於犯後坦承犯行，態度良好
      ，並參諸施用毒品者均有相當程度之成癮性及心理依賴，
      其犯罪心態與一般刑事犯罪之本質並不相同，應側重以適
      當之醫學治療及心理矯治處遇為宜等一切情狀，爰量處如
      主文所示之刑，並定應執行之刑，以示懲儆。
（五）至為警於97年6月27日凌晨1時45分許查獲被告甲○○時所
      扣得之如附表一所示之海洛因9 包（實際鑑識結果詳如附
      表一）、附表二所示之甲基安非他命22包（實際鑑識結果
      詳如附表二），分別均屬毒品危害防制條例第2條第1項第
      1款、第2款之第一級毒品、第二級毒品，爰依毒品危害防
      制條例第18條第1 項前段之規定，均沒收銷燬之。又扣案
      之電子磅秤1 臺，係被告甲○○所有供施用第二級毒品甲
      基安非他命所用之物，業據被告甲○○於本院簡式審判程
      序自承明確（見本院卷第26頁正面），應依刑法第38條第
      1項第2款之規定，宣告沒收之。
五、據上論斷，應依刑事訴訟法第273條之1第1 項、第299條第1
    項前段，毒品危害防制條例第10條第1項、第2項、第18條第
    1項前段，刑法第11條、第51條第5款、第38條第1項第2款，
    判決如主文。
本案經檢察官陳玉華到庭執行職務。
中    華    民    國    97    年    10   月     31    日
                  臺灣新竹地方法院刑事第四庭
                              法  官  劉兆菊
以上正本證明與原本無異
如不服本判決應於收受本判決後10日內向本院提出上訴書狀，上
訴書狀應敘述具體理由。上訴書狀未敘述上訴理由者，應於上訴
期間屆滿後20日內補提理由書狀於本院「切勿逕送上級法院」。
中    華    民    國    97    年    10    月     31    日
                              書記官  蕭汝芳
附錄本案論罪科刑法條全文
毒品危害防制條例第10條
施用第一級毒品者，處6月以上5年以下有期徒刑。
施用第二級毒品者，處3年以下有期徒刑。
附表一：
┌───┬───────────────────────────┐
│編號  │ 扣案物明細                                           │
├───┼───────────────────────────┤
│  1   │97年6 月27日凌晨1時45分許，所扣得之第一級毒品海洛因1包│
│      │（檢體編號：B0000000號，保管字號：97年度白保管字第241 │
│      │號，見偵查卷第58頁）送驗後，檢出毒品海洛因成分，驗餘淨│
│      │重3.8415公克，有行政院衛生署草屯療養院97年7 月24日草療│
│      │鑑字第0970006375號鑑定書1 份在卷可按（見偵查卷第50頁）│
│      │。                                                    │
├───┼───────────────────────────┤
│  2   │97年6 月27日凌晨1時45分許，所扣得之第一級毒品海洛因1包│
│      │（檢體編號：B0000000號，保管字號：97年度白保管字第241 │
│      │號，見偵查卷第58頁）送驗後，檢出毒品海洛因成分，驗餘淨│
│      │重0.1049公克，有行政院衛生署草屯療養院97年7 月24日草療│
│      │鑑字第0970006375號鑑定書1 份在卷可按（見偵查卷第50頁）│
│      │。                                                    │
├───┼───────────────────────────┤
│  3   │97年6 月27日凌晨1時45分許，所扣得之第一級毒品海洛因1包│
│      │（檢體編號：B0000000號，保管字號：97年度白保管字第241 │
│      │號，見偵查卷第58頁）送驗後，檢出毒品海洛因成分，驗餘淨│
│      │重0.1214公克，有行政院衛生署草屯療養院97年7 月24日草療│
│      │鑑字第0970006375號鑑定書1份在卷可按（見偵查卷第50頁） │
│      │。                                                    │
├───┼───────────────────────────┤
│  4   │97年6 月27日凌晨1時45分許，所扣得之第一級毒品海洛因1包│
│      │（檢體編號：B0000000號，保管字號：97年度白保管字第241 │
│      │號，見偵查卷第58頁）送驗後，檢出毒品海洛因成分，驗餘淨│
│      │重0.1461公克，有行政院衛生署草屯療養院97年7 月24日草療│
│      │鑑字第0970006375號鑑定書1份在卷可按（見偵查卷第51頁） │
│      │。                                                    │
├───┼───────────────────────────┤
│  5   │97年6 月27日凌晨1時45分許，所扣得之第一級毒品海洛因1包│
│      │（檢體編號：B0000000號，保管字號：97年度白保管字第241 │
│      │號，見偵查卷第58頁）送驗後，檢出毒品海洛因成分，驗餘淨│
│      │重0.1255公克，有行政院衛生署草屯療養院97年7 月24日草療│
│      │鑑字第0970006375號鑑定書1份在卷可按（見偵查卷第51頁） │
│      │。                                                    │
├───┼───────────────────────────┤
│  6   │97年6 月27日凌晨1時45分許，所扣得之第一級毒品海洛因1包│
│      │（檢體編號：B0000000號，保管字號：97年度白保管字第241 │
│      │號，見偵查卷第58頁）送驗後，檢出毒品海洛因成分，驗餘淨│
│      │重0.1160公克，有行政院衛生署草屯療養院97年7 月24日草療│
│      │鑑字第0970006375號鑑定書1份在卷可按（見偵查卷第51頁） │
│      │。                                                    │
├───┼───────────────────────────┤
│  7   │97年6 月27日凌晨1時45分許，所扣得之第一級毒品海洛因1包│
│      │（檢體編號：B0000000號，保管字號：97年度白保管字第241 │
│      │號，見偵查卷第58頁）送驗後，檢出毒品海洛因成分，驗餘淨│
│      │重0.1032公克，有行政院衛生署草屯療養院97年7 月24日草療│
│      │鑑字第0970006375號鑑定書1份在卷可按（見偵查卷第51頁） │
│      │。                                                    │
├───┼───────────────────────────┤
│  8   │97年6 月27日凌晨1時45分許，所扣得之第一級毒品海洛因1包│
│      │（檢體編號：B0000000號，保管字號：97年度白保管字第241 │
│      │號，見偵查卷第58頁）送驗後，檢出毒品海洛因成分，驗餘淨│
│      │重0.1027公克，有行政院衛生署草屯療養院97年7 月24日草療│
│      │鑑字第0970006375號鑑定書1份在卷可按（見偵查卷第51頁） │
│      │。                                                    │
├───┼───────────────────────────┤
│  9   │97年6 月27日凌晨1時45分許，所扣得之第一級毒品海洛因1包│
│      │（檢體編號：B0000000號，保管字號：97年度白保管字第241 │
│      │號，見偵查卷第58頁）送驗後，檢出毒品海洛因成分，驗餘淨│
│      │重0.0871公克，有行政院衛生署草屯療養院97年7 月24日草療│
│      │鑑字第0970006375號鑑定書1份在卷可按（見偵查卷第51頁） │
│      │。                                                    │
└───┴───────────────────────────┘
附表二：
┌───┬───────────────────────────┐
│編號  │ 扣案物明細                                           │
├───┼───────────────────────────┤
│  1   │97年6月27日凌晨1時45分許，所扣得之第二級毒品甲基安非他│
│      │命1 包（檢體編號：B0000000號，保管字號：97年度安保管字│
│      │第241 號，見偵查卷第56頁）送驗後，檢出毒品甲基安非他命│
│      │成分，驗餘淨重0.3222公克，有行政院衛生署草屯療養院97年│
│      │97年7月24日草療鑑字第0970006375號鑑定書1份在卷可按（見│
│      │偵查卷第47頁）。                                      │
├───┼───────────────────────────┤
│  2   │97年6月27日凌晨1時45分許，所扣得之第二級毒品甲基安非他│
│      │命1 包（檢體編號：B0000000號，保管字號：97年度安保管字│
│      │第241 號，見偵查卷第56頁）送驗後，檢出毒品甲基安非他命│
│      │成分，驗餘淨重0.7728公克，有行政院衛生署草屯療養院97年│
│      │97年7月24日草療鑑字第0970006375號鑑定書1份在卷可按（見│
│      │偵查卷第47頁）。                                      │
├───┼───────────────────────────┤
│  3   │97年6月27日凌晨1時45分許，所扣得之第二級毒品甲基安非他│
│      │命1 包（檢體編號：B0000000號，保管字號：97年度安保管字│
│      │第241 號，見偵查卷第56頁）送驗後，檢出毒品甲基安非他命│
│      │成分，驗餘淨重0.1089公克，有行政院衛生署草屯療養院97年│
│      │97年7月24日草療鑑字第0970006375號鑑定書1份在卷可按（見│
│      │偵查卷第47頁）。                                      │
├───┼───────────────────────────┤
│  4   │97年6月27日凌晨1時45分許，所扣得之第二級毒品甲基安非他│
│      │命1 包（檢體編號：B0000000號，保管字號：97年度安保管字│
│      │第241 號，見偵查卷第56頁）送驗後，檢出毒品甲基安非他命│
│      │成分，驗餘淨重0.1199公克，有行政院衛生署草屯療養院97年│
│      │97年7月24日草療鑑字第0970006375號鑑定書1份在卷可按（見│
│      │偵查卷第47頁）。                                      │
├───┼───────────────────────────┤
│  5   │97年6月27日凌晨1時45分許，所扣得之第二級毒品甲基安非他│
│      │命1 包（檢體編號：B0000000號，保管字號：97年度安保管字│
│      │第241 號，見偵查卷第56頁）送驗後，檢出毒品甲基安非他命│
│      │成分，驗餘淨重0.1122公克，有行政院衛生署草屯療養院97年│
│      │97年7月24日草療鑑字第0970006375號鑑定書1份在卷可按（見│
│      │偵查卷第48頁）。                                      │
├───┼───────────────────────────┤
│  6   │97年6月27日凌晨1時45分許，所扣得之第二級毒品甲基安非他│
│      │命1 包（檢體編號：B0000000號，保管字號：97年度安保管字│
│      │第241 號，見偵查卷第56頁）送驗後，檢出毒品甲基安非他命│
│      │成分，驗餘淨重0.1183公克，有行政院衛生署草屯療養院97年│
│      │97年7月24日草療鑑字第0970006375號鑑定書1份在卷可按（見│
│      │偵查卷第48頁）。                                      │
├───┼───────────────────────────┤
│  7   │97年6月27日凌晨1時45分許，所扣得之第二級毒品甲基安非他│
│      │命1 包（檢體編號：B0000000號，保管字號：97年度安保管字│
│      │第241 號，見偵查卷第56頁）送驗後，檢出毒品甲基安非他命│
│      │成分，驗餘淨重0.1183公克，有行政院衛生署草屯療養院97年│
│      │97年7月24日草療鑑字第0970006375號鑑定書1份在卷可按（見│
│      │偵查卷第48頁）。                                      │
├───┼───────────────────────────┤
│  8   │97年6月27日凌晨1時45分許，所扣得之第二級毒品甲基安非他│
│      │命1 包（檢體編號：B0000000號，保管字號：97年度安保管字│
│      │第241 號，見偵查卷第56頁）送驗後，檢出毒品甲基安非他命│
│      │成分，驗餘淨重0.1189公克，有行政院衛生署草屯療養院97年│
│      │97年7月24日草療鑑字第0970006375號鑑定書1份在卷可按（見│
│      │偵查卷第48頁）。                                      │
├───┼───────────────────────────┤
│  9   │97年6月27日凌晨1時45分許，所扣得之第二級毒品甲基安非他│
│      │命1 包（檢體編號：B0000000號，保管字號：97年度安保管字│
│      │第241 號，見偵查卷第56頁）送驗後，檢出毒品甲基安非他命│
│      │成分，驗餘淨重0.1059公克，有行政院衛生署草屯療養院97年│
│      │97年7月24日草療鑑字第0970006375號鑑定書1份在卷可按（見│
│      │偵查卷第48頁）。                                      │
├───┼───────────────────────────┤
│  10  │97年6月27日凌晨1時45分許，所扣得之第二級毒品甲基安非他│
│      │命1 包（檢體編號：B0000000號，保管字號：97年度安保管字│
│      │第241 號，見偵查卷第56頁）送驗後，檢出毒品甲基安非他命│
│      │成分，驗餘淨重0.1015公克，有行政院衛生署草屯療養院97年│
│      │97年7月24日草療鑑字第0970006375號鑑定書1份在卷可按（見│
│      │偵查卷第48頁）。                                      │
├───┼───────────────────────────┤
│  11  │97年6月27日凌晨1時45分許，所扣得之第二級毒品甲基安非他│
│      │命1 包（檢體編號：B0000000號，保管字號：97年度安保管字│
│      │第241 號，見偵查卷第56頁）送驗後，檢出毒品甲基安非他命│
│      │成分，驗餘淨重0.1118公克，有行政院衛生署草屯療養院97年│
│      │97年7月24日草療鑑字第0970006375號鑑定書1份在卷可按（見│
│      │偵查卷第48頁）。                                      │
├───┼───────────────────────────┤
│  12  │97年6月27日凌晨1時45分許，所扣得之第二級毒品甲基安非他│
│      │命1 包（檢體編號：B0000000號，保管字號：97年度安保管字│
│      │第241 號，見偵查卷第56頁）送驗後，檢出毒品甲基安非他命│
│      │成分，驗餘淨重0.0964公克，有行政院衛生署草屯療養院97年│
│      │97年7月24日草療鑑字第0970006375號鑑定書1份在卷可按（見│
│      │偵查卷第49頁）。                                      │
├───┼───────────────────────────┤
│  13  │97年6月27日凌晨1時45分許，所扣得之第二級毒品甲基安非他│
│      │命1 包（檢體編號：B0000000號，保管字號：97年度安保管字│
│      │第241 號，見偵查卷第56頁）送驗後，檢出毒品甲基安非他命│
│      │成分，驗餘淨重0.1064公克，有行政院衛生署草屯療養院97年│
│      │97年7月24日草療鑑字第0970006375號鑑定書1份在卷可按（見│
│      │偵查卷第49頁）。                                      │
├───┼───────────────────────────┤
│  14  │97年6月27日凌晨1時45分許，所扣得之第二級毒品甲基安非他│
│      │命1 包（檢體編號：B0000000號，保管字號：97年度安保管字│
│      │第241 號，見偵查卷第56頁）送驗後，檢出毒品甲基安非他命│
│      │成分，驗餘淨重0.1168公克，有行政院衛生署草屯療養院97年│
│      │97年7月24日草療鑑字第0970006375號鑑定書1份在卷可按（見│
│      │偵查卷第49頁）。                                      │
├───┼───────────────────────────┤
│  15  │97年6月27日凌晨1時45分許，所扣得之第二級毒品甲基安非他│
│      │命1 包（檢體編號：B0000000號，保管字號：97年度安保管字│
│      │第241 號，見偵查卷第56頁）送驗後，檢出毒品甲基安非他命│
│      │成分，驗餘淨重0.1173公克，有行政院衛生署草屯療養院97年│
│      │97年7月24日草療鑑字第0970006375號鑑定書1份在卷可按（見│
│      │偵查卷第49頁）。                                      │
├───┼───────────────────────────┤
│  16  │97年6月27日凌晨1時45分許，所扣得之第二級毒品甲基安非他│
│      │命1 包（檢體編號：B0000000號，保管字號：97年度安保管字│
│      │第241 號，見偵查卷第56頁）送驗後，檢出毒品甲基安非他命│
│      │成分，驗餘淨重0.1178公克，有行政院衛生署草屯療養院97年│
│      │97年7月24日草療鑑字第0970006375號鑑定書1份在卷可按（見│
│      │偵查卷第49頁）。                                      │
├───┼───────────────────────────┤
│  17  │97年6月27日凌晨1時45分許，所扣得之第二級毒品甲基安非他│
│      │命1 包（檢體編號：B0000000號，保管字號：97年度安保管字│
│      │第241 號，見偵查卷第56頁）送驗後，檢出毒品甲基安非他命│
│      │成分，驗餘淨重0.1098公克，有行政院衛生署草屯療養院97年│
│      │97年7月24日草療鑑字第0970006375號鑑定書1份在卷可按（見│
│      │偵查卷第49頁）。                                      │
├───┼───────────────────────────┤
│  18  │97年6月27日凌晨1時45分許，所扣得之第二級毒品甲基安非他│
│      │命1 包（檢體編號：B0000000號，保管字號：97年度安保管字│
│      │第241 號，見偵查卷第56頁）送驗後，檢出毒品甲基安非他命│
│      │成分，驗餘淨重0.1110公克，有行政院衛生署草屯療養院97年│
│      │97年7月24日草療鑑字第0970006375號鑑定書1份在卷可按（見│
│      │偵查卷第49頁）。                                      │
├───┼───────────────────────────┤
│  19  │97年6月27日凌晨1時45分許，所扣得之第二級毒品甲基安非他│
│      │命1 包（檢體編號：B0000000號，保管字號：97年度安保管字│
│      │第241 號，見偵查卷第56頁）送驗後，檢出毒品甲基安非他命│
│      │成分，驗餘淨重0.1041公克，有行政院衛生署草屯療養院97年│
│      │97年7月24日草療鑑字第0970006375號鑑定書1份在卷可按（見│
│      │偵查卷第50頁）。                                      │
├───┼───────────────────────────┤
│  20  │97年6月27日凌晨1時45分許，所扣得之第二級毒品甲基安非他│
│      │命1 包（檢體編號：B0000000號，保管字號：97年度安保管字│
│      │第241 號，見偵查卷第56頁）送驗後，檢出毒品甲基安非他命│
│      │成分，驗餘淨重0.1115公克，有行政院衛生署草屯療養院97年│
│      │97年7月24日草療鑑字第0970006375號鑑定書1份在卷可按（見│
│      │偵查卷第50頁）。                                      │
├───┼───────────────────────────┤
│  21  │97年6月27日凌晨1時45分許，所扣得之第二級毒品甲基安非他│
│      │命1 包（檢體編號：B0000000號，保管字號：97年度安保管字│
│      │第241 號，見偵查卷第56頁）送驗後，檢出毒品甲基安非他命│
│      │成分，驗餘淨重0.1187公克，有行政院衛生署草屯療養院97年│
│      │97年7月24日草療鑑字第0970006375號鑑定書1份在卷可按（見│
│      │偵查卷第50頁）。                                      │
├───┼───────────────────────────┤
│  22  │97年6月27日凌晨1時45分許，所扣得之第二級毒品甲基安非他│
│      │命1 包（檢體編號：B0000000號，保管字號：97年度安保管字│
│      │第241 號，見偵查卷第56頁）送驗後，檢出毒品甲基安非他命│
│      │成分，驗餘淨重0.1115公克，有行政院衛生署草屯療養院97年│
│      │97年7月24日草療鑑字第0970006375號鑑定書1份在卷可按（見│
│      │偵查卷第50頁）。                                      │
└───┴───────────────────────────┘


司法院資訊處製作；財團法人民間司法改革基金會備份。
